【裁判字號】    99,交聲,678
【裁判日期】    990208
【裁判案由】    聲明異議
【裁判全文】
臺灣臺中地方法院交通事件裁定         99年度交聲字第678號
原處分機關  交通部公路總局臺中區監理所
異  議  人  甲○○
即受處分人
上列異議人因違反道路交通管理處罰條例案件，對於交通部公路
總局臺中區監理所民國99年 1月28日所為之處分（中監違字第裁
60-BC0000000號裁決書），聲明異議，本院裁定如下：
    主    文
異議駁回。
    理    由
一、原處分機關即交通部公路總局臺中區監理所（下稱原處分機
    關）係以：異議人即受處分人甲○○（下稱受處分人）所有
    車號 NS-6809號自用小客車，於民國98年11月28日11時10分
    ，行經高雄市○○○○○路口，因「不遵守道路交通標線之
    指示」違規，經高雄市政府警察局交通警察大隊，以科學儀
    器取得證據資料（違規取證照片 1張）證明其行為違規，依
    違反道路交通管理處罰條例第60條第2項第3款之規定逕行舉
    發。嗣經原處分機關於99年1月28日，以中監違字第裁60-BC
    0000000號裁決書，裁處其罰鍰新臺幣（下同）900元。
二、聲明異議意旨略以：受處分人所走路線，有明白標示可直行
    可左轉之標線指示，有所不服，爰聲明異議等語。
三、按汽車駕駛人駕駛汽車，應遵守道路交通標誌、標線、號誌
    之指示；又劃設於道路上，設於已設有「停車再開」標誌或
    設有號誌之交岔路口，鐵路平交道或行人穿越道之前方及左
    彎待轉區之前端，寬30至40公分之白色實線，為「停止線」
    ，用以指示行駛車輛停止之界限，車輛停止時，其前懸部分
    不得伸越該線；車輛面對圓形紅燈表示禁止通行，不得超越
    停止線或進入路口，此道路交通安全規則第92條前段、道路
    交通標誌標線號誌設置規則第170條第1項、第2項、第206條
    第1項第5款第 1目，分別定有明文。又按汽車駕駛人，駕駛
    汽車有不遵守道路交通標誌、標線、號誌之指示之情形者，
    處 900元以上1800元以下罰鍰，道路交通管理處罰條例第60
    條第2項第3款，亦著有明文。
四、經查，受處分人對其於前揭時間，駕駛上開車輛行經高雄市
    ○○○○○路口之設有圓形紅燈燈光號誌及白色停止線標線
    管制之交岔路口之事實，並不爭執，並有舉發照片 1張在卷
    可稽。依該照片以觀，受處分人駕車行經該交岔路口時，其
    燈光號誌係屬紅燈，車輛均應停車而不得通行前進，惟受處
    分人駕駛之車輛仍於紅燈亮起後，其車身超越該車道前端停
    止線，其前車頭並已到達行人穿越道。受處分人所辯伊係欲
    左轉一情縱認屬實，其仍應遵守道路交通標線、號誌之指示
    ，在左彎箭頭綠燈亮起准許車輛左彎行駛前，面對圓形紅燈
    表示禁止通行時，仍不得超越停止線，是受處分人所為係屬
    不遵守道路交通標線之指示紅燈越線臨停之違規行為，至屬
    灼然，其違規事實應堪認定，是受處分人前揭所辯要無可採
    。
五、綜上所述，本件受處分人確有於上開時間、地點，駕車不遵
    守道路交通標線之指示之違規行為無誤，原處分機關以受處
    分人有違反道路交通管理處罰條例第60條第2項第3款規定裁
    處罰鍰900元，並無違誤，是其異議為無理由，應予駁回。
六、據上論斷，應依道路交通管理處罰條例第87條第 2項、道路
    交通案件處理辦法第19條，裁定如主文。
中    華    民    國    99    年    2     月    8     日
                  交通法庭  法  官  陳  得  利
上正本證明與原本無異。
如不服本裁定，應於送達後5日內，向本院提出抗告狀。
                            書記官  吳  慕  先
中    華    民    國    99    年    2     月    8     日

司法院資訊處製作；財團法人民間司法改革基金會備份。
